【裁判字號】    92,交聲,525
【裁判日期】    920714
【裁判案由】    聲明異議
【裁判全文】
臺灣臺中地方法院交通事件裁定                    九十二年度交聲字第五二五號
    原處分機關  交通部公路總局台中區監理所
    異議人即
    受處分人    甲○○
右列受處分人因違反道路交通管理處罰條例案件，對於交通部公路總局台中區監理所
九十二年五月九日所為之裁決（中監違字第裁六○─Ｅ00000000、Ｅ000
00000號裁決書），聲明異議，本院裁定如左：
    主  文
異議駁回。
    理  由
一、原處分機關略以：本案係新竹市警察局逕行舉發受處分人甲○○所有之車號Ｒ７
    ─７４６５號自小客車，分別於九十一年十一月二十日十時五十七分及九十一年
    十二月一日十三時十七分許，行經竹市台一線八十三點五公里處，因「１、一般
    道路超速；２、使用註銷車牌行駛公路（91.10.28註銷）」違規，該所於九十二
    年五月九日以中監違字第裁六○─Ｅ00000000、Ｅ00000000號
    裁決書，分別裁處罰鍰新台幣一萬零八百元整（第三階段罰鍰）、一萬三千二百
    元整，並牌照扣繳（該車號牌以於91.10.28依條例易處逕行註銷）；逾期則依裁
    決書處罰主文規定裁處，於法並無不合等語。
二、本件異議人即受處分人甲○○則以：異議人於舉發單所載之時間並未駕駛車輛前
    往違規地點，車牌曾於三、五年前有遺失過，當時有向台中市成功派出所報警，
    恐遭他人冒用，爰聲明異議云云。
三、按汽車駕駛人，行車速度，超過規定之最高時速，處新台幣一千二百元以上二千
    四百元以下罰鍰，並記違規點數一點；汽車有使用註銷之牌照行駛情形者，處汽
    車所有人新台幣三千六百元以上七千二百元以下罰鍰，道路交通管理處罰條例第
    四十條、第十二條第一項第四款、第六十三條分別定有明文。復依違反道路交通
    管理事件統一裁罰標準及處理細則規定，逾期者，經查處罰鍰新台幣一萬零八百
    元整（第三階段罰鍰）、一萬三千二百元整，並牌照扣繳。經查：本件受處分人
    甲○○所有之車號Ｒ７─７４６５號自小客車，分別於九十一年十一月二十日十
    時五十七分及九十一年十二月一日十三時十七分許，行經竹市台一線八十三點五
    公里處，因超速及使用註銷車牌行駛公路（91.10.28註銷）違規，為警依法掣單
    逕行舉發等情，有舉發違規採證相片二幀、車籍作業系統等在卷可稽，雖異議人
    辯稱：該車牌曾於三、五年前有遺失過，當時有向台中市成功派出所報警，恐遭
    他人冒用云云，惟異議人所提出之車牌遺失證明單中所報遺失之車牌號碼係「Ｍ
    ２─４２８５」與本件違規車牌「Ｒ７─７４６５」相異，是異議人辯稱車牌遺
    失遭他人冒用等情，並不可採，此有台中市警察局車牌遺失證明單一紙可參。此
    外，異議人並未提出其他具體事證以實其說，故依前揭事證，異議人於舉發單所
    載時、地之違規事實，可以認定。從而，受處分人既有前揭違規行為，原處分機
    關據以援引上開規定，分別裁處罰鍰新台幣一萬零八百元整、一萬三千二百元整
    ，並牌照扣繳；逾期則依裁決書處罰主文規定裁處，並無不當。本件異議為無理
    由，應予駁回。
四、據上論斷，應依道路交通管理處罰條例第八十七條第二項、道路交通案件處理辦
    法第十九條，裁定如主文。
中      華      民      國    九十二    年     七       月    十四      日
                                        臺灣臺中地方法院交通法庭
                                            法  官   王  靜  秋
右正本證明與原本無異。
如不服本裁定應於送達後五日內向本院提出抗告狀。
                                            書記官
中      華      民      國    九十二    年     七     月    十四      日


司法院資訊處製作；財團法人民間司法改革基金會備份。
